【裁判字號】    98,上訴,1004
【裁判日期】    981124
【裁判案由】    毒品危害防制條例
【裁判全文】
臺灣高等法院臺南分院刑事判決        98年度上訴字第1004號
上  訴  人
即  被  告  乙○○
選任辯護人  楊漢東律師（扶助律師）
上  訴  人
即  被  告  甲○○
選任辯護人  楊瓊雅律師（扶助律師）
上列上訴人因違反毒品危害防制條例案件，不服臺灣嘉義地方法
院九十八年度訴字第三五九號，中華民國九十八年八月十九日第
一審判決（起訴案號：臺灣嘉義地方法院檢察署九十八年度偵字
第四四四、一一三三、一七九九、二四八二、三一二八號，追加
起訴案號：九十八年度蒞字第二四三○號），提起上訴，本院判
決如下：
    主  文
原判決撤銷。
乙○○犯如附表編號一至十六所示之罪，各處如附表編號一至十
六所示之刑，應執行有期徒刑陸年肆月。扣案之ＢＥＮＱ牌行動
電話壹支沒收；未扣案之乙○○、甲○○共同販賣第二級毒品所
得新臺幣壹萬壹仟伍佰元，應與甲○○連帶沒收之，如全部或一
部不能沒收時，應以其與甲○○之財產連帶抵償之；未扣案之乙
○○販賣第二級毒品所得新臺幣壹萬柒仟元均沒收，如全部或一
部不能沒收時，以其財產抵償之。
甲○○犯如附表編號六至八、十一、十五、十六所示之罪，各處
如附表編號六至八、十一、十五、十六所示之刑，應執行有期徒
刑肆年。扣案之ＢＥＮＱ牌行動電話壹支沒收；未扣案之甲○○
、乙○○共同販賣第二級毒品所得新臺幣壹萬壹仟伍佰元，應與
乙○○連帶沒收之，如全部或一部不能沒收時，應以其與乙○○
之財產連帶抵償之。
    事  實
一、乙○○前因施用第二級毒品案件，經臺灣嘉義地方法院以九
    十六年度嘉簡字第五○號判決判處應執行有期徒刑四月，如
    易科罰金，以新臺幣一千元折算一日確定，嗣經該院裁定減
    刑為有期徒刑二月，如易科罰金，以新臺幣一千元折算一日
    確定，於民國九十六年十一月六日易科罰金執行完畢。甲○
    ○前因施用第二級毒品案件，亦經臺灣嘉義地方法院以九十
    四年度嘉簡字第五一號判決判處應執行有期徒刑五月，如易
    科罰金，以銀元三百元折算一日確定，於九十四年八月二十
    五日易科罰金執行完畢。
二、詎乙○○、甲○○均仍不知悔改，明知安非他命係屬毒品危
    害防制條例第二條第二項第二款所列之第二級毒品，不得非
    法持有、販賣，竟共同基於販賣第二級毒品安非他命以營利
    之犯意聯絡，由乙○○以如附表編號六至八、十一、十五、
    十六所示門號行動電話為聯絡工具，再將第二級毒品安非他
    命交由甲○○，於如附表編號六至八、十一、十五、十六所
    示之時間、地點，以如附表編號六至八、十一、十五、十六
    所示之價格，販賣第二級毒品安非他命予如附表編號六至八
    、十一、十五、十六所示之人牟利，其中甲○○於如附表編
    號十六所示時間、地點交付八千元之安非他命予蕭勝駿，約
    定翌日由乙○○前往收款，嗣蕭勝駿因認價格太貴，故於翌
    日將上述八千元安非他命退回予乙○○而販賣未遂。
三、乙○○另基於販賣第二級毒品甲基安非他命以營利之犯意，
    以如附表編號一至五、九、十、十二至十四所示門號行動電
    話為聯絡工具，於如附表編號一至五、九、十、十二至十四
    所示之時間、地點，自行以如附表編號一至五、九、十、十
    二至十四所示之價格，販賣第二級毒品安非他命予如附表編
    號一至五、九、十、十二至十四所示之人牟利。
四、嗣經警方依法對乙○○持用之行動電話實施通訊監察後，於
    九十八年一月九日下午一時五分許，在嘉義市○○路六○八
    號金財神大樓樓下，拘提乙○○到案，並扣得其所有供供販
    賣第二級毒品甲基安非他命所用之ＢＥＮＱ牌行動電話一支
    （使用門號0000000000、0000000000
    ＳＩＭ卡），復於九十八年二月二十五日上午十時許，在嘉
    義縣太保市○○○路○段三號嘉義縣警察局，將自行到案之
    甲○○加以拘提，始知上情（原併起訴乙○○販賣第一級毒
    品海洛因部分業據公訴人以撤回起訴書撤回起訴）。
五、案經嘉義縣警察局移送臺灣嘉義地方法院檢察署檢察官偵查
    起訴。
    理  由
一、按被告以外之人於審判外之陳述，經當事人於審判程序同意
    作為證據，法院審酌該言詞陳述或書面陳述作成時之情況，
    認為適當者，亦得為證據。當事人、代理人或辯護人於法院
    調查證據時，知有第一百五十九條第一項不得為證據之情形
    ，而未於言詞辯論終結前聲明異議，視為有前項之同意，刑
    事訴訟法第一百五十九條之五定有明文。查本件認定事實所
    引用之供述證據及書證、物證，經本院於審理時提示被告乙
    ○○、甲○○及其等辯護人均表示無意見，迄於言詞辯論終
    結前亦均未聲明異議，可認為均同意作為證據，本院審酌該
    供述證據之取得過程並無瑕疵，與本案待證事實間復具有相
    當之關聯性，以之為本案證據尚無不當，自得採為證據，先
    予明。
二、上開如何販賣第二級毒品安非他命之犯罪事實，迭據上訴人
    即被告乙○○、甲○○於原審中及本院審理時坦承不諱，核
    與如附表所示證人於警詢、偵查、或原審中證述情節相符，
    並有如附表證據欄所示之原審法院九十七年度聲監字第四○
    五號通訊監察書（監聽電話：門號0000000000行
    動電話，監察期間：自九十七年九月二十六日上午十時起至
    九十七年十月二十四日上午十時止）、原審法院九十七年度
    聲監字第三七一號通訊監察書（監聽電話：門號00000
    00000行動電話，監察期間：自九十七年八月二十九日
    上午十時起至九十七年九月二十六日上午十時止）、原審法
    院九十七年度聲監續字第二七九號通訊監察書（監聽電話：
    門號0000000000行動電話，監察期間：自九十七
    年九月二十六日上午十時起至九十七年十月二十四日上午十
    時止）、原審法院九十七年度聲監字第四五七號通訊監察書
    （監聽電話：門號0000000000行動電話，監察期
    間：自九十七年十一月七日上午十時起至九十七年十二月五
    日上午十時止）、原審法院九十七年度聲監續字第三七二號
    通訊監察書（監聽電話：門號0000000000行動電
    話，監察期間：自九十七年十二月五日上午十時起至九十七
    年十二月三十一日上午十時止）及如附表所示之書證附卷可
    稽，復有ＢＥＮＱ牌行動電話一支扣案可資佐證。再依被告
    乙○○於原審中供承：其販入安非他命之價格約四分之一錢
    三千元，再以四分之一錢三千五百元之價格出售等語（見原
    審卷(二)第一一○、一一一頁），足證被告乙○○、甲○○係
    從販入與賣出之量價差異汲取利潤，被告二人販賣安非他命
    主觀上具營利之意圖，至為灼然。本案事證明確，被告二人
    犯行均堪以認定，應依法論科。
三、就附表編號十一，九十七年九月二十三日上午十一時許，在
    嘉義市○○路○段四一八號，買賣安非他命一千元部分；證
    人蕭勝駿於九十八年一月十四日警詢中、九十八年六月十日
    原審中雖依序證稱：「（問：九十七年九月二十三日十時五
    十八分三十四秒，綽號『大姐』之夫（即被告甲○○）以行
    動電話撥打你持用之行動電話，說：我在後面友愛路這裡，
    你說：我在店裡，綽號『大姐』之夫說：你某在那裡我不好
    意思，你說：好。此通電話內容是否為毒品交易之時間、地
    點？答：）我只有拿購買毒品的錢給綽號『大姐』之丈夫，
    他說我欠她一千毒品的錢，所以我就將一千元拿給她的丈夫
    」、「九十七年九月二十三日這次應該沒有交易毒品（即安
    非他命），印象中是我拿一千元給他（即被告甲○○），但
    是毒品沒有給我、我印象中是我欠被告乙○○毒品的錢，被
    告乙○○說我欠她一千元，所以被告甲○○來跟我拿，我才
    給他一千元」等語（見第0000000000號警卷第二
    十二頁，原審卷(一)一三八、一三九頁。然因：(甲)被告甲○○
    於九十八年七月一日原審中已明確供認：「就販賣第二級毒
    品安非他命，蕭勝駿部分，我承認販賣三次，販賣時間【其
    中一次為九十八年九月二十三日】，其他二次的時間不記得
    」等語（見原審卷(一)一八二頁），(乙)且證人蕭勝駿於同日作
    證時，亦改證稱：「（問：被告甲○○有賣安非他命給你的
    日期、時間、地點、金額請再詳細說明一次？（提示蕭勝駿
    監聽譯文），答：）九十七年九月二十三日上午十一時、地
    點在我店裡即博愛路二段四一八號、交易金額為一千元；九
    十七年十二月二日下午七時、地點在我店裡即博愛路二段四
    一八號、交易金額為二千元；另外一次是被告甲○○他拿來
    ，但我沒有買，日期是九十七年十二月五日約晚上十時拿來
    ，我九十七年十二月六日退回去，因為太貴了，地點在我店
    裡即博愛路二段四一八號，金額為八千元。」等語（見原審
    卷(一)一九○頁）(丙)再參酌監聽譯文：(1)九十七年九月二十三
    日十時二十五分五十四秒，被告乙○○撥打證人蕭勝駿行動
    電話，說：你記得要拿一千元給我喔，證人蕭勝駿說：你不
    是要補我嗎？被告乙○○說：你那一天只拿一千元而已，【
    我補給你】，你還要一千元給我阿，證人蕭勝駿說：對阿。
    (2)接著於九十七年九月二十三日十時五十八分三十四秒，被
    告甲○○即撥打證人蕭勝駿行動電話，說：我在後面友愛路
    這裡，證人蕭勝駿說：我在店裡，被告甲○○說：你某在那
    裡我不好意思，證人蕭勝駿說：好。等，有上開監聽譯文附
    卷可稽（見上開第0000000000號警卷第三十二頁
    ）。從而，足認附表編號十一，九十七年九月二十三日上午
    十一時許，被告甲○○與證人蕭勝駿應有交易毒品安非他命
    一千元無訛，證人蕭勝駿上開所謂「九十七年九月二十三日
    ，只拿一千元給被告甲○○，沒有交易毒品安非他命」之證
    述，顯非真實，此部分證述應不足採，附此敘明。
四、又：(甲)被告乙○○及其辯護人雖辯稱：被告乙○○已於警詢
    中供明安非他命來源購自侯坤亨及郭佳文，應得依毒品危害
    防制條例第十七條規定減輕其刑等語，然查證人即承辦警員
    陳泗欽於原審中已證稱：警方於實施電話監聽時即已知悉侯
    坤亨、郭佳文涉嫌販賣安非他命，並非因被告乙○○供述而
    查獲侯坤亨、郭佳文等語（見原審卷(二)第六十七、六十八、
    七十二頁），則被告乙○○所犯本案販賣第二級毒品等罪，
    自無從依毒品危害防制條例第十七條規定減輕其刑。(乙)被告
    甲○○辯護人所辯稱：被告甲○○犯行應適用集合犯云云；
    因所謂「集合犯」，係指立法者所制定之犯罪構成要件中，
    本即預定有數個同種類行為而反覆實行之犯罪而言，故是否
    集合犯之判斷，客觀上自應斟酌法律規範之本來意涵、實現
    該犯罪目的之必要手段、社會生活經驗中該犯罪必然反覆實
    行之常態及社會通念等；主觀上則視其反覆實施之行為是否
    出於行為人之一個犯意，並秉持刑罰公平原則，加以判斷之
    。稽以行為人販賣毒品之原因，不一而足，其多次販賣毒品
    之行為，未必皆出於行為人之一個犯意決定，且觀諸毒品危
    害防制條例第四條第一項、第二項販賣毒品罪之構成要件文
    義衡之，實無從認定立法者本即預定該犯罪之本質，必有數
    個同種類行為而反覆實行之集合犯行，故被告等人上開販賣
    毒品之罪，尚難認係集合犯之罪，因而被告甲○○辯護人所
    辯稱被告甲○○犯行應適用集合犯，及公訴意旨認被告二人
    多次販賣毒品之犯行均應論以集合犯，尚有誤會，均併予敘
    明。
五、被告二人行為後，毒品危害防制條例部分條文已於九十八年
    五月五日經立法院三讀通過、同年五月二十日經總統公布後
    ，業已生效施行，其中第四條第二項修正為「製造、運輸、
    販賣第二級毒品者，處無期徒刑或七年以上有期徒刑，得併
    科  新臺幣一千萬元以下罰金。」，顯較被告二人行為時之
    毒品危害防制條例條第二項「製造、運輸、販賣第二級毒品
    者，處無期徒刑或七年以上有期徒刑，得併科新臺幣七百萬
    元以下罰金。」規定為重，且因被告二人均不符合新修正毒
    品危害防制條例第十七條之供出毒品來源因而查獲其他正犯
    或共犯、或於偵查及審判中均自白（按被告二人僅於審判中
    自白犯罪，偵查中則否認犯罪）等減輕其刑、或免除其刑規
    定，因此為新舊法比較後，以修正前之舊法較有利於被告二
    人，依刑法第二條第一項前段規定，本件應適用被告二人行
    為時即修正前之毒品危害防制條例，合此敘明。
六、再查安非他命屬修正前毒品危害防制條例第二條第二項第二
    款所列之第二級毒品，核被告乙○○、甲○○就附表編號六
    至八、十一、十五所為，均係犯修正前毒品危害防制條例第
    四條第二項之販賣第二級毒品罪；被告乙○○、甲○○就附
    表編號十六所為，係犯修正前毒品危害防制條例第四條第六
    項、第二項之販賣第二級毒品未遂罪；被告乙○○就附表編
    號一至五、九、十、十二至十四所為，均係犯修正前毒品危
    害防制條例第四條第二項之販賣第二級毒品罪。被告乙○○
    、甲○○就附表編號六至八、十一、十五、十六所示販賣第
    二級毒品犯行，有犯意之聯絡及行為之分擔，均為共同正犯
    。被告乙○○、甲○○因販賣第二級毒品安非他命而持有安
    非他命之低度行為，各為其販賣之高度行為所吸收，均不另
    論罪。又被告乙○○所犯如附表編號一至十六所示各罪，被
    告甲○○所犯如附表編號六至八、十一、十五、十六所示各
    罪，犯意各別，行為獨立，均應予分論併罰。查被告乙○○
    、甲○○有犯罪事實欄所載之犯罪科刑及執行完畢紀錄，有
    臺灣高等法院被告前案紀錄表附卷足參，被告乙○○、甲○
    ○受徒刑之執行完畢後，五年以內故意分別再犯本案有期徒
    刑以上如附表編號一至十六及編號六至八、十一、十五、十
    六所示之罪，均為累犯，應各依刑法第四十七條第一項規定
    加重其刑，其中法定刑為無期徒刑部分，依法不得加重。又
    查被告乙○○、甲○○販賣第二級毒品，戕害他人身體健康
    ，固屬非是，然其等惡性與犯罪情節較諸大量走私進口或長
    期販賣毒品之「大盤」、「中盤」毒販顯有重大差異，對社
    會治安及國民健康所造成之危害亦較輕微，足認其等犯罪情
    狀顯可憫恕，在客觀上足以引起一般人同情，認科以最低度
    刑仍嫌過重，爰就被告乙○○、甲○○所犯如附表所示之罪
    ，均各依刑法第五十九條規定，酌量減輕其刑，並先加後減
    之，其中法定刑為無期徒刑部分，依法不得加重。被告乙○
    ○、甲○○就附表編號十六所示販賣安非他命犯行，已著手
    販賣行為之實行而不遂，爰均各依法先加後遞減輕其刑，其
    中法定刑為無期徒刑部分，依法不得加重。
七、原審法院認認被告乙○○、甲○○二人罪證明確，予以論罪
    科刑，固非無見；然：(1)九十八年五月五日修正、同年五月
    二十日公布之毒品危害防制條例，業已生效施行，被告二人
    行為後，法律已有變更，原審法院未予比較適用，容有未洽
    ，(2)又原審法院就被告二人之上手即另案被告郭佳文，就其
    所犯七次販賣第二級毒品罪（按其販賣對象二人，合計販賣
    七次，販賣毒品金額共一萬九千四百元），認其犯罪情堪憫
    恕，依刑法第五十九條規定予以減輕其刑，並定應執行刑為
    有期徒刑五年六月，有原審法院九十八年度訴字第三三四號
    刑事判決影本附卷可稽（本院卷第一二三至一三○頁）。而
    本件被告乙○○之販賣對象為四人，合計販賣十六次，其中
    一次未遂，販賣毒品金額共二萬八千五百元，則被告乙○○
    之犯罪情節，與其上手即另案被告郭佳文之犯罪情節差異不
    大，且和另案被告郭佳文類似也於原審中坦承犯行，原審法
    院就本件被告乙○○部分，未適用刑法第五十九條規定予以
    減輕其刑，並定應執行刑為有期徒刑十一年二月，就另案被
    告郭佳文部分，則適用刑法第五十九條規定減輕其刑，並定
    應執行刑為有期徒刑五年六月，顯不符比例原則，而有未洽
    ，(3)另本件被告甲○○僅參與六次販賣犯行，其中一次未遂
    ，販賣對象三人，參與販賣毒品金額共一萬一千五百元，犯
    罪情節顯較另案被告郭佳文之犯罪情節為輕，且亦與另案被
    告郭佳文類似也於原審中坦承犯行，原審法院竟定其應執行
    刑為五年六月，與其上手即另案被告郭佳文所定之應執行刑
    相同，顯亦屬失衡，也有未洽；被告二人上訴意旨執原判決
    量刑過重為由，指摘原判決不當，為有理由，應由本院將之
    撤銷改判。
八、爰審酌被告乙○○、甲○○分係高職畢業及國中畢業之智識
    程度，販賣毒品對國人身心及社會治安之危害，販賣之次數
    、所得，二人之分工情形及被告二人犯後於警詢、偵查雖均
    否認犯行，惟至原審中、本院審理時均已坦承全部犯行，態
    度尚可，並參考渠等二人之上手即另案被告郭佳文所處之應
    執行刑等一切情狀，分別量處被告乙○○、甲○○如附表編
    號一至十六及附表編號六至八、十一、十五、十六所示之刑
    ，並依序分別定其等應執行刑為有期徒刑六年四月、四年，
    以資懲儆。
九、扣案之ＢＥＮＱ牌行動電話一支（不含所使用門號0000
    000000、0000000000ＳＩＭ卡），係被告
    乙○○所有供犯本案販賣第二級毒品罪所用之物，業據被告
    乙○○於原審中供承在卷（見原審卷(二)第一○四、一一○頁
    ），應依修正前毒品危害防制條例第十九條第一項之規定宣
    告沒收。又被告乙○○、甲○○共同販毒如附表編號六至八
    、十一、十五所得，為因犯販賣第二級毒品罪所得之財物，
    雖未扣案，亦應依修正前毒品危害防制條例第十九條第一項
    規定諭知連帶沒收，如全部或一部不能沒收時，以其等財產
    連帶抵償之；被告乙○○販毒如附表編號一至五、九、十、
    十二至十四所得，為因犯販賣第二級毒品罪所得之財物，雖
    未扣案，仍應依修正前毒品危害防制條例第十九條第一項規
    定諭知沒收，如全部或一部不能沒收時，以其財產抵償之。
    又被告乙○○、甲○○就附表編號十六販賣第二級毒品予證
    人蕭勝駿部分，因證人蕭勝駿並未付款，且於收受安非他命
    後翌日即將安非他命退回被告乙○○，而未取得該次販賣第
    二級毒品所得八千元，自無從諭知沒收，附此敘明。另扣案
    之ＴＤ牌行動電話一支（使用門號0000000000Ｓ
    ＩＭ卡），被告甲○○固供承為其所有，惟否認與其所犯本
    案販賣第二級毒品罪有關（見原審卷(二)第一○四頁），亦無
    證據證明與本案販賣第二級毒品之犯行有何直接關連，而沒
    收既屬從刑之一種，依主從不可分原則，自應附隨於主刑而
    同時宣告之，上開ＴＤ牌行動電話一支既與本案無關，自不
    予宣告沒收。至扣案之門號0000000000ＳＩＭ卡
    及未扣案之門號0000000000ＳＩＭ卡，固均係被
    告乙○○供犯本案販賣第二級毒品罪所用之物，惟均非以被
    告乙○○、甲○○名義申請，有該門號申請人資料在卷可稽
    （見第0000000000號警卷第四八頁、原審卷(一)第
    一○○頁），即無證據證明為被告二人所有，爰不為沒收之
    宣告，併予敘明。
十、公訴意旨另以：被告甲○○亦與被告乙○○基於共同販賣第
    二級毒品安非他命之犯意聯絡，於如附表編號一至五、九、
    十、十二至十四所示之時間、地點，共同販賣第二級毒品安
    非他命予如附表編號一至五、九、十、十二至十四所示之人
    牟利，因認被告甲○○此部犯行亦涉有修正前毒品危害防制
    條例第四條第二項之販賣第二級毒品罪嫌。惟查，被告甲○
    ○堅決否認有此部分販賣第二級毒品安非他命犯行，且證人
    張柏凱於原審中證稱：如附表編號一、二所示各次係打電話
    向被告乙○○購買安非他命，並由被告乙○○獨自送貨等情
    （見原審卷(一)第一一九、一二四、一二五、一三二、一三五
    頁）、證人許文耀於原審中證稱：如附表編號三至五所示各
    次係打電話向被告乙○○購買安非他命，並由被告乙○○獨
    自送貨等情（見原審卷(一)第二○七、二○八、二一六頁）、
    證人蕭勝駿於原審中證稱：如附表編號九、十、十二至十四
    所示各次係打電話向被告乙○○購買安非他命，並由被告乙
    ○○獨自送貨等情（見原審卷(一)第一八五至一八七、一九○
    、一九四頁），核與如附表編號一至五、九、十、十二至十
    四證據欄所示通訊監察譯文相符。此外，復查無其他積極證
    據足資證明被告甲○○有此部分共同販賣安非他命犯行，是
    被告甲○○此部分之犯罪尚不能證明。惟因公訴人認此部分
    與上揭論罪部分有集合犯之實質上一罪關係，爰不另為無罪
    之諭知，併予敘明。
據上論結，應依刑事訴訟法第三百六十九條第一項前段、第三百
六十四條、第二百九十九條第一項前段，修正前毒品危害防制條
例第四條第二項、第六項、第十九條第一項，刑法第二條第一項
前段、第十一條、第二十八條、第四十七條第一項、第二十五條
第二項、第五十九條、第五十一條第五款，判決如主文。
本案經檢察官邱克斌到庭執行職務。
中    華    民    國    98    年    11    月    24    日
              刑事第三庭  審判長法  官  陳  義  仲
                                法  官  宋  明  中
                                法  官  楊  清  安
以上正本證明與原本無異。
如不服本判決應於收受送達後10日內向本院提出上訴書狀，其未
敘述上訴理由者，並得於提起上訴後10日內向本院補提理由書（
均須按他造當事人之人數附繕本）「切勿逕送上級法院」。
                                書記官  陳  明  芬
中    華    民    國    98    年    11    月    24    日
附表：
┌──┬────┬────┬──────┬──────┬─────┬────────────┬────────────┐
│編號│販賣對象│使用電話│時        間│地        點│交易金額  │證                    據│罪                    刑│
│    │        │門號    │            │            │（新臺幣）│                        │                        │
├──┼────┼────┼──────┼──────┼─────┼────────────┼────────────┤
│一  │張柏凱  │○九八六│九十七年九月│嘉義市民生北│一千元    │１被告乙○○於原審之自白│乙○○販賣第二級毒品，累│
│    │        │五五六○│二十八日下午│路亞太通訊行│          │  （見原審卷(一)第一一五、│犯，處有期徒刑參年捌月，│
│    │        │一八    │二、三時許  │前          │          │  、一八二頁、原審卷(二)第│扣案之ＢＥＮＱ牌行動電話│
│    │        │        │            │            │          │  一六、三四、一○七頁）│壹支沒收，未扣案之販賣第│
│    │        │        │            │            │          │２證人張柏凱於警詢（見第│二級毒品所得新臺幣壹仟元│
│    │        │        │            │            │          │  0000000000號│沒收，如全部或一部不能沒│
│    │        │        │            │            │          │  警卷第一二至一八頁）、│收時，以其財產抵償之。  │
│    │        │        │            │            │          │  偵查（見第四四四號偵查│                        │
│    │        │        │            │            │          │  卷第五四至五六頁）、原│                        │
│    │        │        │            │            │          │  審（見原審卷(二)第三二、│                        │
│    │        │        │            │            │          │  三三頁）之證言        │                        │
│    │        │        │            │            │          │３證人張柏凱指認犯罪嫌疑│                        │
│    │        │        │            │            │          │  人乙○○紀錄表（見第○│                        │
│    │        │        │            │            │          │  000000000號警│                        │
│    │        │        │            │            │          │  卷第三六頁）          │                        │
│    │        │        │            │            │          │４原審九十七年度聲監字第│                        │
│    │        │        │            │            │          │  四○五號通訊監察書（見│                        │
│    │        │        │            │            │          │  第0000000000│                        │
│    │        │        │            │            │          │  號警卷第八四、八五頁）│                        │
│    │        │        │            │            │          │５門號000000000│                        │
│    │        │        │            │            │          │  八行動電話申請人資料（│                        │
│    │        │        │            │            │          │  見第000000000│                        │
│    │        │        │            │            │          │  七號警卷第四八頁）、門│                        │
│    │        │        │            │            │          │  號0000000000│                        │
│    │        │        │            │            │          │  行動電話申請人資料（見│                        │
│    │        │        │            │            │          │  第0000000000│                        │
│    │        │        │            │            │          │  號警卷第五一頁）      │                        │
│    │        │        │            │            │          │６被告乙○○以所持用門號│                        │
│    │        │        │            │            │          │  0000000000行│                        │
│    │        │        │            │            │          │  動電話與證人張柏凱所持│                        │
│    │        │        │            │            │          │  用門號00000000│                        │
│    │        │        │            │            │          │  四○行動電話聯絡購買第│                        │
│    │        │        │            │            │          │  二級毒品安非他命事宜之│                        │
│    │        │        │            │            │          │  通訊監察譯文（見第○九│                        │
│    │        │        │            │            │          │  00000000號警卷│                        │
│    │        │        │            │            │          │  第四○頁）            │                        │
├──┼────┼────┼──────┼──────┼─────┼────────────┼────────────┤
│二  │張柏凱  │○九八六│九十七年十月│嘉義市民生北│一千元    │１被告乙○○於原審之自白│乙○○販賣第二級毒品，累│
│    │        │五五六○│六日下午四時│路亞太通訊行│          │  （見原審卷(一)第一一五、│犯，處有期徒刑參年捌月，│
│    │        │一八    │十二分許    │前          │          │  、一八二頁、原審卷(二)第│扣案之ＢＥＮＱ牌行動電話│
│    │        │        │            │            │          │  一六、三四、一○七頁）│壹支沒收，未扣案之販賣第│
│    │        │        │            │            │          │２證人張柏凱於警詢（見第│二級毒品所得新臺幣壹仟元│
│    │        │        │            │            │          │  0000000000號│沒收，如全部或一部不能沒│
│    │        │        │            │            │          │  警卷第一二至一八頁）、│收時，以其財產抵償之。  │
│    │        │        │            │            │          │  偵查（見第四四四號偵查│                        │
│    │        │        │            │            │          │  卷第五四至五六頁）、原│                        │
│    │        │        │            │            │          │  審（見原審卷(一)第一二○│                        │
│    │        │        │            │            │          │  至一二三、一二七、一二│                        │
│    │        │        │            │            │          │  八、一三二頁）之證言  │                        │
│    │        │        │            │            │          │３證人張柏凱指認犯罪嫌疑│                        │
│    │        │        │            │            │          │  人乙○○紀錄表（見第○│                        │
│    │        │        │            │            │          │  000000000號警│                        │
│    │        │        │            │            │          │  卷第三六頁）          │                        │
│    │        │        │            │            │          │４原審九十七年度聲監字第│                        │
│    │        │        │            │            │          │  四○五號通訊監察書（見│                        │
│    │        │        │            │            │          │  第0000000000│                        │
│    │        │        │            │            │          │  號警卷第八四、八五頁）│                        │
│    │        │        │            │            │          │５門號000000000│                        │
│    │        │        │            │            │          │  八行動電話申請人資料（│                        │
│    │        │        │            │            │          │  見第000000000│                        │
│    │        │        │            │            │          │  七號警卷第四八頁）、○│                        │
│    │        │        │            │            │          │  00000000號電話│                        │
│    │        │        │            │            │          │  公用電話資料（見第○九│                        │
│    │        │        │            │            │          │  00000000號警卷│                        │
│    │        │        │            │            │          │  第五二頁）            │                        │
│    │        │        │            │            │          │６被告乙○○以所持用門號│                        │
│    │        │        │            │            │          │  0000000000行│                        │
│    │        │        │            │            │          │  動電話與證人張柏凱所使│                        │
│    │        │        │            │            │          │  用000000000號│                        │
│    │        │        │            │            │          │  公用電話聯絡購買第二級│                        │
│    │        │        │            │            │          │  毒品安非他命事宜之通訊│                        │
│    │        │        │            │            │          │  監察譯文（見第○九八○│                        │
│    │        │        │            │            │          │  ○七五三五七號警卷第四│                        │
│    │        │        │            │            │          │  二頁）                │                        │
├──┼────┼────┼──────┼──────┼─────┼────────────┼────────────┤
│三  │許文耀  │○九一六│九十七年九月│嘉義縣中埔鄉│一千元    │１被告乙○○（見原審卷(一)│乙○○販賣第二級毒品，累│
│    │        │七一五七│十八日下午一│中華路７—１│          │  第一一五、、一八二頁、│犯，處有期徒刑參年捌月，│
│    │        │七四    │時三十分許  │１便利超商前│          │  原審卷(二)第一六、一○七│扣案之ＢＥＮＱ牌行動電話│
│    │        │        │            │            │          │  、一○八頁）、甲○○於│壹支沒收，未扣案之販賣第│
│    │        │        │            │            │          │  原審之自白（見原審卷(一)│二級毒品所得新臺幣壹仟元│
│    │        │        │            │            │          │  第一八二頁、原審卷(二)第│沒收，如全部或一部不能沒│
│    │        │        │            │            │          │  一一一頁）            │收時，以其財產抵償之。  │
├──┼────┼────┼──────┼──────┼─────┤２證人許文耀於警詢（見第├────────────┤
│四  │許文耀  │○九一六│九十七年十月│嘉義市○○路│二千元    │  0000000000號│乙○○販賣第二級毒品，累│
│    │        │七一五七│一日下午六時│金財神大樓旁│          │  警卷第一九至二六頁）、│犯，處有期徒刑參年玖月，│
│    │        │七四    │十分許      │巷口        │          │  偵查（見第四四四號偵查│扣案之ＢＥＮＱ牌行動電話│
│    │        │        │            │            │          │  卷第一一三、一一四頁）│壹支沒收，未扣案之販賣第│
│    │        │        │            │            │          │  、原審（見原審卷(一)第二│二級毒品所得新臺幣貳仟元│
│    │        │        │            │            │          │  ○五至二一八頁）之證言│沒收，如全部或一部不能沒│
│    │        │        │            │            │          │３證人許文耀指認犯罪嫌疑│收時，以其財產抵償之。  │
├──┼────┼────┼──────┼──────┼─────┤  人乙○○紀錄表（見第○├────────────┤
│五  │許文耀  │○九一六│九十七年十月│嘉義縣中埔鄉│二千元    │  000000000號警│乙○○販賣第二級毒品，累│
│    │        │七一五七│十六日晚上七│中華路７—１│          │  卷第三八頁）          │犯，處有期徒刑參年玖月，│
│    │        │七四    │時二十分許  │１便利超商前│          │４原審九十七年度聲監字第│扣案之ＢＥＮＱ牌行動電話│
│    │        │        │            │            │          │  三七一號通訊監察書（見│壹支沒收，未扣案之販賣第│
│    │        │        │            │            │          │  第0000000000│二級毒品所得新臺幣貳仟元│
│    │        │        │            │            │          │  號警卷第八二、八三頁）│沒收，如全部或一部不能沒│
│    │        │        │            │            │          │  、原審九十七年度聲監續│收時，以其財產抵償之。  │
├──┼────┼────┼──────┼──────┼─────┤  字第二七九號通訊監察書├────────────┤
│六  │許文耀  │○九一六│九十七年十二│嘉義縣中埔鄉│四千五百元│  （見第00000000│乙○○、甲○○共同販賣第│
│    │        │七一五七│月一日晚上八│中華路７—１│          │  五七號警卷第九一、九二│二級毒品，均累犯，乙○○│
│    │        │七四    │時二十分許  │１便利超商前│          │  頁）、原審九十七年度聲│處有期徒刑肆年、甲○○處│
│    │        │        │            │            │          │  監字第四五七號通訊監察│有期徒刑參年拾月，扣案之│
│    │        │        │            │            │          │  書（見第0000000│ＢＥＮＱ牌行動電話壹支沒│
│    │        │        │            │            │          │  三五七號警卷第八六、八│收，未扣案之販賣第二級毒│
│    │        │        │            │            │          │  七頁）                │品所得新臺幣肆仟伍佰元由│
│    │        │        │            │            │          │５門號000000000│乙○○、甲○○連帶沒收，│
│    │        │        │            │            │          │  四行動電話申請人資料（│如全部或一部不能沒收時，│
│    │        │        │            │            │          │  見原審卷(一)第一○○頁）│以其財產連帶抵償之。    │
│    │        │        │            │            │          │  、門號00000000│                        │
│    │        │        │            │            │          │  一四行動電話申請人資料│                        │
│    │        │        │            │            │          │  （見第00000000│                        │
│    │        │        │            │            │          │  五七號警卷第五六頁）  │                        │
│    │        │        │            │            │          │６被告乙○○以所持用門號│                        │
│    │        │        │            │            │          │  0000000000行│                        │
│    │        │        │            │            │          │  動電話與證人許文耀所持│                        │
│    │        │        │            │            │          │  用門號00000000│                        │
│    │        │        │            │            │          │  一四行動電話聯絡購買第│                        │
│    │        │        │            │            │          │  二級毒品安非他命事宜之│                        │
│    │        │        │            │            │          │  通訊監察譯文（見第○九│                        │
│    │        │        │            │            │          │  00000000號警卷│                        │
│    │        │        │            │            │          │  第四五、四六頁）      │                        │
├──┼────┼────┼──────┼──────┼─────┼────────────┼────────────┤
│七  │洪禾明  │○九一六│九十七年九月│嘉義縣中埔鄉│二千元    │１被告乙○○（見原審卷(一)│乙○○、甲○○共同販賣第│
│    │        │七一五七│二十二日晚上│中華路與平實│          │  第一一五、一八二頁、原│二級毒品，均累犯，乙○○│
│    │        │七四    │十一時許    │街口        │          │  審卷(二)第一六、一○八頁│處有期徒刑參年玖月、王振│
│    │        │        │            │            │          │  ）、甲○○於原審之自白│聲處有期徒刑參年捌月，扣│
│    │        │        │            │            │          │  （見原審卷(二)第一一一、│案之ＢＥＮＱ牌行動電話壹│
│    │        │        │            │            │          │  一一二頁）            │支沒收，未扣案之販賣第二│
│    │        │        │            │            │          │２證人洪禾明於警詢（見第│級毒品所得新臺幣貳仟元由│
│    │        │        │            │            │          │  0000000000號│乙○○、甲○○連帶沒收，│
│    │        │        │            │            │          │  警卷第二八至三五頁）、│如全部或一部不能沒收時，│
│    │        │        │            │            │          │  偵查（見第四四四號偵查│以其財產連帶抵償之。    │
│    │        │        │            │            │          │  卷第三三、三四頁）、原│                        │
│    │        │        │            │            │          │  審（見原審卷(一)第二○一│                        │
├──┼────┼────┼──────┼──────┼─────┤  至二○四頁）之證言    ├────────────┤
│八  │洪禾明  │○九一六│九十七年十一│嘉義縣中埔鄉│二千元    │３證人洪禾明指認犯罪嫌疑│乙○○、甲○○共同販賣第│
│    │        │七一五七│月二十二日晚│中華路與平實│          │  人乙○○紀錄表（見第○│二級毒品，均累犯，乙○○│
│    │        │七四    │上十一時許  │街口        │          │  000000000號警│處有期徒刑參年玖月、王振│
│    │        │        │            │            │          │  卷第三七頁）、證人洪禾│聲處有期徒刑參年捌月，扣│
│    │        │        │            │            │          │  明指認犯罪嫌疑人甲○○│案之ＢＥＮＱ牌行動電話壹│
│    │        │        │            │            │          │  紀錄表（見第○九八○○│支沒收，未扣案之販賣第二│
│    │        │        │            │            │          │  七七九八四號警卷第四一│級毒品所得新臺幣貳仟元由│
│    │        │        │            │            │          │  頁）                  │乙○○、甲○○連帶沒收，│
│    │        │        │            │            │          │４原審九十七年度聲監字第│如全部或一部不能沒收時，│
│    │        │        │            │            │          │  三七一號通訊監察書（見│以其財產連帶抵償之。    │
│    │        │        │            │            │          │  第0000000000│                        │
│    │        │        │            │            │          │  號警卷第八二、八三頁）│                        │
│    │        │        │            │            │          │  、原審九十七年度聲監字│                        │
│    │        │        │            │            │          │  第四五七號通訊監察書（│                        │
│    │        │        │            │            │          │  見第000000000│                        │
│    │        │        │            │            │          │  七號警卷第八六、八七頁│                        │
│    │        │        │            │            │          │  ）                    │                        │
│    │        │        │            │            │          │５門號000000000│                        │
│    │        │        │            │            │          │  四行動電話申請人資料（│                        │
│    │        │        │            │            │          │  見原審卷(一)第一○○頁）│                        │
│    │        │        │            │            │          │  、000000000號│                        │
│    │        │        │            │            │          │  電話申請人資料（見第○│                        │
│    │        │        │            │            │          │  000000000號警│                        │
│    │        │        │            │            │          │  卷第五四頁）、門號○九│                        │
│    │        │        │            │            │          │  00000000行動電│                        │
│    │        │        │            │            │          │  話申請人資料（見第○九│                        │
│    │        │        │            │            │          │  00000000號警卷│                        │
│    │        │        │            │            │          │  第五五頁）            │                        │
│    │        │        │            │            │          │６被告乙○○以所持用門號│                        │
│    │        │        │            │            │          │  0000000000行│                        │
│    │        │        │            │            │          │  動電話與證人洪禾明所使│                        │
│    │        │        │            │            │          │  用000000000號│                        │
│    │        │        │            │            │          │  電話、證人洪禾明所有○│                        │
│    │        │        │            │            │          │  000000000行動│                        │
│    │        │        │            │            │          │  電話聯絡購買第二級毒品│                        │
│    │        │        │            │            │          │  安非他命事宜之通訊監察│                        │
│    │        │        │            │            │          │  譯文（見第○九八○○七│                        │
│    │        │        │            │            │          │  五三五七號警卷第四三、│                        │
│    │        │        │            │            │          │  四四頁）              │                        │
├──┼────┼────┼──────┼──────┼─────┼────────────┼────────────┤
│九  │蕭勝駿  │○九一六│九十七年九月│嘉義市○○路│二千元    │１被告乙○○（見原審卷(一)│乙○○販賣第二級毒品，累│
│    │        │七一五七│十九日下午五│二段四一八號│          │  第一一五、一八二、一九│犯，處有期徒刑參年玖月，│
│    │        │七四    │時許        │            │          │  九、二○○頁、原審卷(二)│扣案之ＢＥＮＱ牌行動電話│
│    │        │        │            │            │          │  第一六、一○八至一一○│壹支沒收，未扣案之販賣第│
│    │        │        │            │            │          │  頁）、甲○○於原審之自│二級毒品所得新臺幣貳仟元│
│    │        │        │            │            │          │  白（見原審卷(一)第一八二│沒收，如全部或一部不能沒│
│    │        │        │            │            │          │  頁、原審卷(二)第一一二、│收時，以其財產抵償之。  │
│    │        │        │            │            │          │  一一三頁）            │                        │
├──┼────┼────┼──────┼──────┼─────┤２證人蕭勝駿於警詢（見第├────────────┤
│十  │蕭勝駿  │○九一六│九十七年九月│嘉義市○○路│一千元    │  0000000000號│乙○○販賣第二級毒品，累│
│    │        │七一五七│二十一日晚上│與世賢路口  │          │  警卷第一八至二六頁）、│犯，處有期徒刑參年捌月，│
│    │        │七四    │十時許      │            │          │  偵查（見第四四四號偵查│扣案之ＢＥＮＱ牌行動電話│
│    │        │        │            │            │          │  卷第八五至八七頁）、原│壹支沒收，未扣案之販賣第│
│    │        │        │            │            │          │  審（見原審卷(一)第一八二│二級毒品所得新臺幣壹仟元│
│    │        │        │            │            │          │  至一九九頁）之證言    │沒收，如全部或一部不能沒│
│    │        │        │            │            │          │３證人蕭勝駿指認犯罪嫌疑│收時，以其財產抵償之。  │
├──┼────┼────┼──────┼──────┼─────┤  人甲○○紀錄表（見第○├────────────┤
│十一│蕭勝駿  │○九一六│九十七年九月│嘉義市○○路│一千元    │  000000000號警│乙○○、甲○○共同販賣第│
│    │        │七一五七│二十三日上午│二段四一八號│          │  卷第四二頁）、證人蕭勝│二級毒品，均累犯，乙○○│
│    │        │七四    │十一時許    │            │          │  駿指認犯罪嫌疑人乙○○│處有期徒刑參年捌月、王振│
│    │        │        │            │            │          │  紀錄表（第○九八○○七│聲處有期徒刑參年柒月，扣│
│    │        │        │            │            │          │  九三七二號警卷第三○頁│案之ＢＥＮＱ牌行動電話壹│
│    │        │        │            │            │          │  ）                    │支沒收，未扣案之販賣第二│
│    │        │        │            │            │          │４原審九十七年度聲監字第│級毒品所得新臺幣壹仟元由│
│    │        │        │            │            │          │  三七一號通訊監察書（見│乙○○、甲○○連帶沒收，│
│    │        │        │            │            │          │  第0000000000│如全部或一部不能沒收時，│
│    │        │        │            │            │          │  號警卷第四五、四六頁）│以其財產連帶抵償之。    │
│    │        │        │            │            │          │  、原審九十七年度聲監字│                        │
├──┼────┼────┼──────┼──────┼─────┤  第四五七號通訊監察書（├────────────┤
│十二│蕭勝駿  │○九一六│九十七年十一│嘉義市○○路│三千元    │  見第000000000│乙○○販賣第二級毒品，累│
│    │        │七一五七│月二十一日晚│二段四一八號│          │  四號警卷第五一、五二頁│犯，處有期徒刑參年拾壹月│
│    │        │七四    │上九時三十分│            │          │  ）、原審九十七年度聲監│，扣案之ＢＥＮＱ牌行動電│
│    │        │        │許          │            │          │  續字第三七二號通訊監察│話壹支沒收，未扣案之販賣│
│    │        │        │            │            │          │  書（見第0000000│第二級毒品所得新臺幣參仟│
│    │        │        │            │            │          │  九八四號警卷第五三至五│元沒收，如全部或一部不能│
│    │        │        │            │            │          │  五頁）                │沒收時，以其財產抵償之。│
│    │        │        │            │            │          │                        │                        │
├──┼────┼────┼──────┼──────┼─────┤５門號000000000├────────────┤
│十三│蕭勝駿  │○九一六│九十七年十一│嘉義市○○路│二千元    │  四行動電話申請人資料（│乙○○販賣第二級毒品，累│
│    │        │七一五七│月二十六日晚│二段四一八號│          │  見原審卷(一)第一○○頁）│犯，處有期徒刑參年玖月，│
│    │        │七四    │上七時許    │            │          │  、門號00000000│扣案之ＢＥＮＱ牌行動電話│
│    │        │        │            │            │          │  六一行動電話申請人資料│壹支沒收，未扣案之販賣第│
│    │        │        │            │            │          │  （見第00000000│二級毒品所得新臺幣貳仟元│
│    │        │        │            │            │          │  八四號警卷第六○頁）  │沒收，如全部或一部不能沒│
│    │        │        │            │            │          │６被告乙○○以所持用門號│收時，以其財產抵償之。  │
├──┼────┼────┼──────┼──────┼─────┤  0000000000行├────────────┤
│十四│蕭勝駿  │○九一六│九十七年十一│嘉義市○○路│二千元    │  動電話與證人蕭勝駿所持│乙○○販賣第二級毒品，累│
│    │        │七一五七│月二十九日晚│二段四一八號│          │  用0000000000│犯，處有期徒刑參年玖月，│
│    │        │七四    │上十時許    │            │          │  行動電話聯絡購買第二級│扣案之ＢＥＮＱ牌行動電話│
│    │        │        │            │            │          │  毒品安非他命事宜之通訊│壹支沒收，未扣案之販賣第│
│    │        │        │            │            │          │  監察譯文（見第○九八○│二級毒品所得新臺幣貳仟元│
│    │        │        │            │            │          │  ○七七九八四號警卷第三│沒收，如全部或一部不能沒│
│    │        │        │            │            │          │  一至三四頁）          │收時，以其財產抵償之。  │
├──┼────┼────┼──────┼──────┼─────┤                        ├────────────┤
│十五│蕭勝駿  │○九一六│九十七年十二│嘉義市○○路│二千元    │                        │乙○○、甲○○共同販賣第│
│    │        │七一五七│月二日晚上七│二段四一八號│          │                        │二級毒品，均累犯，乙○○│
│    │        │七四    │時許        │            │          │                        │處有期徒刑參年玖月、王振│
│    │        │        │            │            │          │                        │聲處有期徒刑參年捌月，扣│
│    │        │        │            │            │          │                        │案之ＢＥＮＱ牌行動電話壹│
│    │        │        │            │            │          │                        │支沒收，未扣案之販賣第二│
│    │        │        │            │            │          │                        │級毒品所得新臺幣貳仟元由│
│    │        │        │            │            │          │                        │乙○○、甲○○連帶沒收，│
│    │        │        │            │            │          │                        │如全部或一部不能沒收時，│
│    │        │        │            │            │          │                        │以其財產連帶抵償之。    │
├──┼────┼────┼──────┼──────┼─────┤                        ├────────────┤
│十六│蕭勝駿  │○九一六│九十七年十二│嘉義市○○路│八千元    │                        │乙○○、甲○○共同販賣第│
│    │        │七一五七│月五日晚上十│二段四一八號│          │                        │二級毒品未遂，均累犯，宋│
│    │        │七四    │時許        │            │          │                        │孝華處有期徒刑參年、王振│
│    │        │        │            │            │          │                        │聲處有期徒刑壹年拾月，扣│
│    │        │        │            │            │          │                        │案之ＢＥＮＱ牌行動電話壹│
│    │        │        │            │            │          │                        │支沒收。                │
└──┴────┴────┴──────┴──────┴─────┴────────────┴────────────┘
附錄：本案論罪科刑法條全文：
毒品危害防制條例第四條第二項、第六項（九十八年五月二十日
修正公布前）：
  製造、運輸、販賣第二級毒品者，處無期徒刑或七年以上有期
  徒刑，得併科新臺幣七百萬元以下罰金。
  前五項之未遂犯罰之。


司法院資訊處製作；財團法人民間司法改革基金會備份。
